臺灣澎湖地方法院刑事判決　　　　　　　　　　　　　　九十三年度易字第三號
　　公　訴　人　臺灣澎湖地方法院檢察署檢察官
　　被　　　告　乙○○
　　　　　　　　甲○○
右列被告等因竊盜案件，經檢察官聲請簡易判決處刑（九十三年度偵字第二八六號）
，本院馬公簡易庭認為應適用通常程序審理，被告於本院通常程序之準備程序為有罪
之陳述，經本院合議庭裁定改由受命法官依簡式審判程序審理，並判決如左：
    主  文
乙○○、甲○○共同攜帶兇器竊盜，各處有期徒刑參月，如易科罰金，均以參佰元折
算壹日。乙炔切割器壹具、氧氣瓶兩桶均沒收。甲○○緩刑參年。
    事  實
一、乙○○、甲○○明知澎湖縣湖西鄉青羅村廟前海水出口第一號鐵製閘門及相鄰之
    紅羅村大永養殖場第四號鐵製閘門，雖已生鏽失其原本效用，但仍屬他人所有之
  物品，竟因廢鐵回收價格高漲，而共同基於意圖為自己不法所有之犯意聯絡，於
    民國九十三年四月十一日上午十一時許，由乙○○駕駛自己所有車號Ｏ五Ｏ─Ｒ
    Ｃ號大貨車，攜帶自己所有客觀上對於人之生命、身體、安全構成威脅足堪為兇
    器使用之乙炔切割器一具及氧氣瓶二桶，邀同甲○○前往前開地點，接續以乙炔
    切割器切割閘門，再以大貨車吊臂搬運至貨車上之方式，竊取澎湖區漁會所有之
    該二處閘門約三百公斤得手。嗣於同日中午十二時三十分許，經警據報當場查獲
    ，警方先行扣押前開大貨車、切割器、氧氣瓶等物品後，又暫行發還乙○○。
二、案經澎湖縣警察局移送臺灣澎湖地方法院檢察署檢察官偵查起訴。
    理  由
一、前述犯罪事實，業據被告乙○○、甲○○於本院審理中坦白承認，且互核相符，
    並經證人即澎湖區漁會人員高東雄證述無誤，復有扣押筆錄、贓物認領保管單、
    暫代保管單、現場圖、現場照片附卷可稽，被告二人自白有補強證據，且與事實
    相符，犯行均堪認定，應予依法論科。
二、查乙炔切割器連同氧氣桶使用時，足以切割鋼鐵，客觀上自屬對於他人生命、身
    體、安全構成威脅堪為兇器使用之物品。故核被告二人所為，均係犯刑法第三百
    二十一條第一項第三款之攜帶兇器竊盜罪。被告二人有犯意聯絡及行為分擔，均
    為共同正犯。又被告乙○○本身從事廢棄物回收工作，有卷內廢棄物清除技術員
    資格證書及所經營之環保企業行營利事業登記證足憑，此次邀同被告甲○○竊取
    財物時，所攜帶乙炔切割器及氧氣瓶等物品，客觀上雖足以威脅他人生命身體安
    全，但被告二人實際上應毫無此意，且所竊之鐵製閘門早已生鏽失其效用，對於
    被害人澎湖區漁會亦不造成實質損失，有該會九十三年六月八日澎漁會推字第Ｏ
    一三五九號函可憑，則二人行為，與資源再生利用之人類永續價值，即不無相互
    契合之處，澎湖區漁會於前揭函內又明白表示不願追究責任之意，因認被告二人
    情堪憫恕，即使處以前開罪名最輕之刑，猶屬過重，故依據刑法第五十九條之規
    定，減輕其刑。爰審酌上情，並考量被告二人犯罪動機、目的、手段、品性、生
    活狀況、智識程度、及犯罪後坦白承認，態度良好等一切狀況，再參酌檢察官曾
    對被告聲請簡易判決處刑，又對被告求處如主文所示之刑表示無意見等情，各從
    輕量處如主文所示之刑，並均諭知易科罰金之折算標準。另被告甲○○前未曾受
    有期徒刑以上刑之宣告，有台灣高等法院被告全國前案紀錄表附卷可稽，此次因
    一時失慮，附從被告乙○○犯罪，事後已坦承犯行，深具悔意，經此刑之宣告後
    ，應知警惕而無再犯之虞，本院因認暫不執行其刑為當，予以宣告緩刑三年，用
    啟自新。扣案但業已暫行發還被告乙○○之乙炔切割基一具及氧氣桶二瓶，均為
    被告乙○○所有犯罪所用之物品，業據供明在卷，應依法宣告沒收。至被告乙○
    ○所有駕駛之大貨車一輛，尚非專供竊盜行為所用之物，且與竊盜行為並無直接
    關聯，不予宣告沒收。
三、公訴意旨另以：被告二人前開犯行，因切割之閘門有二處，應構成連續犯等語。
    惟按連續犯之成立，除主觀上須基於一個概括之犯意外，客觀上須先後數行為，
    逐次實施而具連續性，侵害數個同性質之法益，其每一前行為與次行為，依一般
    社會健全觀念，在時間差距上，可以分開，在刑法評價上，各具獨立性，每次行
    為皆可獨立成罪，構成同一之罪名，始足當之；如數行為於同時同地或密切接近
    之時地實施，侵害同一之法益，各行為之獨立性極為薄弱，依一般社會健全觀念
    ，在時間差距上，難以強行分開，在刑法評價上，以視為數個舉動之接續施行，
    合為包括之一行為予以評價，較為合理，則屬接續犯，而為包括之一罪，最高法
    院八十六年台上字第三二九五號著有判例。查被告於事發當日之一個多小時內，
    竊取地理位置上相鄰之兩處鐵製閘門，竊盜過程當中並未先將第一處閘門運往他
    處變價再行竊取第二處閘門，甚而被告二人根本未離去現場，且兩處閘門均屬同
    一被害人澎湖區漁會所有，侵害法益所有人單一，由其時間、地理位置、犯罪手
    法之相同或密接，可以推斷被告係基於同一犯意所為之一次行為，參照上述判例
    意旨，自屬接續犯而非連續犯，只能論以一次竊盜罪名，惟檢察官既然以連續犯
    之裁判上一罪關係提起公訴，爰不另為無罪判決之諭知。
據上論斷，應依刑事訴訟法第二百七十三條之一第一項、第二百九十九條第一項前段
，刑法第二十八條、第三百二十一條第一項第三款、第五十九條、第四十一條第一項
前段、第三十八條第一項第二款、第七十四條第二款，罰金罰鍰提高標準條例第一條
前段、第二條，判決如主文。
本案經檢察官柯木聯到庭執行職務。
中　　　華　　　民　　　國　　九十三　　年　　　九　　　月　　　十三　　日
                                        臺灣澎湖地方法院刑事庭
                                                法官
右正本證明與原本無異。
如不服本判決，應於判決送達後十日內，向本院提出上訴狀。
                                          書記官
中　　　華　　　民　　　國　　　九十三　　　年　　　三　　月　　十九　　日
刑法第三百二十一條第一項第三款：
